【裁判字號】    97,易,1689
【裁判日期】    971117
【裁判案由】    贓物等
【裁判全文】
臺灣彰化地方法院刑事判決              97年度易字第1689號
公  訴  人  臺灣彰化地方法院檢察署檢察官
被      告  乙○○
                    現於臺灣雲林第二監獄執行中
            甲○○
                    現於臺灣彰化監獄執行中
上列被告等因竊盜等案件，經檢察官提起公訴（97年度偵字第
4477號），因被告於準備程序中為有罪之陳述，經合議庭裁定改
依簡式審判程序，判決如下：
    主  文
乙○○共同攜帶兇器竊盜，累犯，處有期徒刑柒月；又竊盜，累
犯，處有期徒刑月；又共同竊盜，累犯，處有期徒刑伍月。應
執行有期徒刑壹年貳月。
甲○○共同攜帶兇器竊盜，累犯，處有期徒刑柒月；又牙保贓物
，累犯，處有期徒刑月；又共同竊盜，累犯，處有期徒刑伍月
。應執行有期徒刑壹年貳月。
    事  實
一、乙○○曾因：(1)於民國82年3月11日，因違反肅清煙毒條例
    案件及麻醉藥品管理條例案件，經臺灣高等法院臺中分院以
    82 年度上訴字第21號分別判處有期徒刑3年10月、8月，並
    定應執行刑為有期徒刑4年4月確定；(2)又於82年3月19日，
    因違反槍砲彈藥刀械管制條例之2罪，經本院以81年度易字
    第2184號分別判處有期徒刑1年6月、3月，並定應執行刑為
    有期徒刑1年7月確定；(3)復因違反肅清煙毒條例案件、麻醉
    藥品管理條例及轉讓禁藥案件，於84年10月20日，經本院以
    84 年度訴字第927號分別判處有期徒刑3年6月、10月、1年
    ，並定應執行刑為有期徒刑5年，經上訴後，於84年12月30
    日，由臺灣高等法院臺中分院以84年度上訴字第3276號駁回
    上訴，再經上訴後，於85年4月12日，由最高法院以85年度
    台上字第1730號駁回上訴確定；(4)又於88年7月12日，因妨
    害風化案件，經臺灣高等法院臺中分院以86年度上訴字第
    1187 號判處有期徒刑7月確定；(5)再於93年8月30日，因竊
    盜案件，經本院以93年度易字第352號判處有期徒刑10月確
    定；(6)另於93年6月10日，因違反動產擔保交易法案件，由
    臺灣雲林地方法院以93年度虎簡字第104號判處有期徒刑3月
    ，得易科罰金確定《上開(5)、(6)所示之刑期，嗣復經本院以
    96年度聲減字第800號一案裁定分別減刑為有期徒刑5月、1
    月又15 日（均得易科罰金），並定應執行刑為有期徒刑6月
    ，得易科罰金確定》，前揭刑期經入監接續執行後，已於96
    年7月16日執行完畢。甲○○於93年間因施用毒品案件，經
    本院以93年度訴字第1126號刑事判決判處有期徒刑8月、4月
    ，並定應執行有期徒刑11月確定，又因恐嚇案件，經本院以
    94年度易字第26號判決判處有期徒刑1年2月確定，上開2 案
    由本院以95年度聲字第839號裁定合併定應執行刑為有期徒
    刑2年；再因施用毒品案件，經本院以94年度訴字第998號刑
    事判決判處有期徒刑8月、5月，並定應執行刑為有期徒刑11
    月確定，並與上開應執行有期徒刑2年接續執行後，於96 年
    4月26日假釋出監，假釋期間並付保護管束，迄於96年12 月
    13日保護管束期滿未經撤銷視為執行完畢。
二、詎2人均猶不知悔改，共同基於意圖為自己不法所有之犯意
    聯絡，約定竊取自用小貨車來載運廢鐵變賣，遂於97年4月2
    8日下午6時許，乙○○騎乘車牌號碼VNQ－059號輕型機車附
    載甲○○至彰化縣溪湖鎮○○里○○○○道旁之產業道路，
    見戊○○所有之車牌號碼7F-8859號自用小貨車未上鎖，眼
    下無人，甲○○乃持其所有客觀上足作為兇器使用之六角扳
    手1支（未扣案），以發動上開自用小貨車之引擎方式而竊
    取該車，乙○○則在旁把風，得手後，甲○○駕駛該自用小
    車貨車離開，乙○○亦騎乘上開機車跟隨甲○○所駕駛之自
    用小貨車，而離開現場。
三、乙○○復於當晚上8時許，獨自駕駛上開自用小貨車行經彰
    化縣溪湖鎮○○路○段472號後方，發現丁○○將其所有之鐵
    板放置屋外，且無人看管，萌生意圖為自己不法所有之犯意
    （甲○○並不知情），徒手竊取該鐵板4塊，並放置在前開
    自用小貨車上。事後乙○○與甲○○討論如何變賣贓物，甲○○明知前開鐵板係贓物，竟基於牙保贓物之犯意，即於當
    晚8時許，由甲○○帶乙○○至彰化縣鹿港鎮某資源回收場
    ，並出面向資源回收場之負責人為牙保出售上開鐵板4塊，
    變賣所得款項新臺幣（下同）2036元供渠等朋分花用。
四、乙○○、甲○○復共同基於意圖為自己不法所有之犯意聯絡
    及行為分擔，自翌日（29日）凌晨2時51分許起至翌日凌晨3
    時41分許止，在彰化縣埔鹽鄉○○村○○路82號旁，共同徒
    手搬運丙○○所有之5噸水冷式冷氣2台（起訴書誤載為3台
    冷氣機，市價共約4萬元）至前開自用小貨車上而竊取之，
    得手後，渠等將冷氣載往上開資源回收場變賣得現2萬多元
    ，渠等朋分花用殆盡。嗣因乙○○在竊取前揭冷氣之搬運過
    程中，不慎將手機掉落在該處，經警循線查獲，始悉上情。
五、案經彰化縣警察局溪湖分局報由臺灣彰化地方法院檢察署檢
    察官偵查起訴。
    理  由
一、上開事實，業據被告乙○○、甲○○2人迭於警詢、偵查中
    及本院審理時均坦承不諱，核與證人即被害人戊○○、丁○○等人於警詢中指述內容，以及證人即被害人丙○○於本院
    審理時證述內容均相吻合，復有戊○○失竊自用小貨車之彰
    化縣警察局車輛尋獲電腦輸入單1份、贓物認領保管單1紙、
    照片7張及乙○○指認共犯甲○○之犯罪嫌疑人紀錄表1紙附
    卷可參。綜上所述，足徵被告2人之自白確與事實相符，堪
    以採信。本件事證明確，被告2人上開犯行均堪認定，應依
    法論科。
二、核被告乙○○就上開事實欄二、三及四所示之行為，分別係
    犯刑法第321條第1項第3款之攜帶兇器竊盜罪、刑法第320條
    第1項竊盜罪及刑法第320條第1項竊盜罪；而核被告甲○○
    就上開事實欄二、三及四所示之行為，則分別係犯刑法第32
    1條第1項第3款之攜帶兇器竊盜罪、刑法第349條條第2項牙
    保贓物罪及刑法第320條第1項竊盜罪。被告2人對於事實欄
    二及四所示之竊盜行為，有犯意聯絡及行為分擔，係為共同
    正犯。又被告2人所為上開犯行，犯意各別，應予分論併罰
    。又被告乙○○前因：(1)於82年3月11日，因違反肅清煙毒
    條例案件及麻醉藥品管理條例案件，經臺灣高等法院臺中分
    院以82年度上訴字第21號分別判處有期徒刑3年10月、8月，
    並定應執行刑為有期徒刑4年4月確定；(2)又於82年3月19 日
    ，因違反槍砲彈藥刀械管制條例之2罪，經本院以81年度易
    字第2184號分別判處有期徒刑1年6月、3月，並定應執行刑
    為有期徒刑1年7月確定；(3)復因違反肅清煙毒條例案件、麻
    醉藥品管理條例及轉讓禁藥案件，於84年10月20日，經本院
    以84年度訴字第927號分別判處有期徒刑3年6月、10月、1
    年，並定應執行刑為有期徒刑5年，經上訴後，於84年12月
    30日，由臺灣高等法院臺中分院以84年度上訴字第3276號駁
    回上訴，再經上訴後，於85年4月12日，由最高法院以85 年
    度台上字第1730號駁回上訴確定；(4)又於88年7月12日，因
    妨害風化案件，經臺灣高等法院臺中分院以86年度上訴字第
    1187號判處有期徒刑7月確定；(5)再於93年8月30日，因竊盜
    案件，經本院以93年度易字第352號判處有期徒刑10月確定
    ；(6)另於93年6月10日，因違反動產擔保交易法案件，由臺
    灣雲林地方法院以93年度虎簡字第104號判處有期徒刑3月，
    得易科罰金確定《上開(5)、(6)所示之刑期，嗣復經本院以96
    年度聲減字第800號一案裁定分別減刑為有期徒刑5月、1 月
    又15日（均得易科罰金），並定應執行刑為有期徒刑6月，
    得易科罰金確定》，前揭刑期經入監接續執行後，已於96
    年7月16日執行完畢】。而甲○○前因93年間因施用毒品案
    件，經本院以93年度訴字第1126號刑事判決判處有期徒刑8
    月、4月，並定應執行有期徒刑11月確定，又因恐嚇案件，
    經本院以94年度易字第26號判決判處有期徒刑1年2月確定，
    上開2案由本院以95年度聲字第839號裁定合併定應執行刑為
    有期徒刑2年；再因施用毒品案件，經本院以94年度訴字第
    998號刑事判決判處有期徒刑8月、5月，並定應執行刑為有
    期徒刑11月確定，並與上開應執行有期徒刑2年接續執行後
    ，於96年4月26日假釋出監，假釋期間並付保護管束，迄於
    96年12月13日保護管束期滿未經撤銷視為執行完畢等情，有
    臺灣彰化地方法院檢察署刑案資料查註紀錄表及臺灣高等法
    院被告前案紀錄表各1份附卷可稽，被告2人於受有期徒刑之
    執行完畢後，5年內故意再犯上開有期徒刑以上之罪，均為
    累犯，應依刑法第47條第1項之規定，分別加重其刑。爰審
    酌被告2人素行不佳，不思努力獲取所需，僅因缺錢花用即
    任意攫取他人財物，輕忽他人之財產法益，並考量其犯罪之
    手段、所竊取財物之價值、致生危害之程度、因而所得之利
    益，暨犯後尚坦承犯行、態度尚佳等一切情狀，分別量處如
    主文所示之刑，並定其應執行刑，以示懲儆
據上論斷，應依刑事訴訟法第273條之1第1項、第299條第1項前
段，刑法第28條、第321條第1項第3款、第320條第1項、第349條
第2項、第47條第1項、第51條第5款，刑法施行法第1條之1第1項
、第2 項前段，判決如主文。
本案經檢察官鄭少到庭執行職務
中    華    民    國    97    年    11    月    17    日
                  刑事第六庭      法  官    鮑慧忠
以上正本證明與原本無異。
如不服本判決應於收受送達後10日內向本院提出上訴書狀，並應
敘述具體理由；其未敘述上訴理由者，應於上訴期間屆滿後20日
內向本院補提理由書 (均須按他造當事人之人數附繕本)「切勿
逕送上級法院」。告訴人或被害人對於判決如有不服具備理由請
求檢察官上訴者，其上訴期間之計算係以檢察官收受判決正本之
日期為準。
中    華    民    國    97    年    11    月    17    日
                                  書記官    陳秀娟
附錄本案論罪科刑法條全文：
中華民國刑法第321條（加重竊盜罪）
犯竊盜罪而有左列情形之一者，處六月以上、五年以下有期徒刑
：
一、於夜間侵入住宅或有人居住之建築物、船艦或隱匿其內而犯
之者。
二、毀越門扇、牆垣或其他安全設備而犯之者。
三、攜帶兇器而犯之者。
四、結夥三人以上而犯之者。
五、乘火災、水災或其他災害之際而犯之者。
六、在車站或埠頭而犯之者。
前項之未遂犯罰之。
中華民國刑法第320條（普通竊盜罪、竊佔罪）
意圖為自己或第三人不法之所有，而竊取他人之動產者，為竊盜
罪，處 5 年以下有期徒刑、拘役或 5 百元以下罰金。
意圖為自己或第三人不法之利益，而竊佔他人之不動產者，依前
項之規定處斷。
前二項之未遂犯罰之。
中華民國刑法第349條（普通贓物罪）
收受贓物者，處 3 年以下有期徒刑、拘役或 5 百元以下罰金。
搬運、寄藏、故買贓物或為牙保者，處 5 年以下有期徒刑、拘役
或科或併科 1 千元以下罰金。
因贓物變得之財物，以贓物論。


司法院資訊處製作；財團法人民間司法改革基金會備份。
